# 财会 [2018]15 号财政部关于修订印发 2018 年度一般企业财务报表格式的通知及解读

提问人：dxxd_ren 时间：2019-04-28 09:59:43
财会 [2018]15 号财政部关于修订印发 2018 年度一般企业财务报表格式的通知及解读
（一）关于“利息费用” 和“利息收入” 项目的填列
根据《通知》，“利息费用” 行项目，反映企业为筹集生产经营所需资金等而发生的应予费用化的利息支出；“利息收入” 行项目，反映企业确认的利息收入。利息收入主要为银行存款产生的利息收入，以及根据《企业会计准则第 14 号——收入》的相关规定确认的利息收入。这两个行项目为 “财务费用” 行项目的其中项，均以正数填列。
根据这句话，是不是以后企业之间收取的利息收入记财务费用，不记其他业务收入科目了？

回答人：chenyiwei
不是这样理解。
原文是 “根据《企业会计准则第 14 号——收入》的相关规定确认的利息收入”，但在新金融工具准则和新收入准则下，利息收入是由金融工具准则规范的，不是由收入准则规范的，所以不受此限制，仍可确认为收入。